【裁判字號】    90,判,1675
【裁判日期】    900920
【裁判案由】    營業稅
【裁判全文】
最  高  行  政  法  院  判  決                    九十年度判字第一六七五號
    原      告  乙○即甲○○○.
    被      告  臺北市稅捐稽徵處
    代  表  人  謝松芳
右當事人間因營業稅事件，原告不服財政部中華民國八十八年十二月二十七日台財訴
字第○八八一三五○二一六號再訴願決定，提起行政訴訟。本院判決如左：
    主  文
原告之訴駁回。
訴訟費用由原告負擔。
    事  實
緣原告於民國（以下同）八十四年一月至八十五年四月間銷售貨物，金額計新臺幣（
以下同）三、六三六、六九六元（不含稅），漏開統一發票並漏報銷售額，案經被告
所屬中北分處查獲，依法審理核定原告逃漏營業稅計一八一、八三五元，除補徵所漏
稅款外（原告於八十八年一月二十一日繳納），並按其所漏稅額處以五倍罰鍰計九○
九、一○○元（計至百元為止）。原告不服，申經復查結果未准變更，提起訴願、再
訴願，遞遭駁回，遂向本院提起行政訴訟。茲摘兩造訴辯意旨如次：
原告起訴意旨略謂：一、被告所屬中北分處之處分書、罰鍰繳款書及補徵營業稅繳款
書資料，係於八十七年十一月二十日以雙掛號寄件，郵局送達日期為八十七年十一月
二十三日，在八十七年十一月二十三日前原告確實不知有補徵營業稅及罰鍰繳款及短
開發票之情事。為何在處罰截止日之後稅捐單位才發出處分通知書，使原告遭受不公
平之處分。二、原告於八十七年一月七日復查申請書中內述「．．．應補繳稅款已繳
納，請從寬改按三倍處罰。」以上文句字跡並非原告所書，而原告之原意僅為因本稅
已繳納，請予復查，而並無承認改按三倍處罰，且改按三倍處罰字跡亦非原告所寫，
而造成被告認為原告希望以三倍處罰，但稅捐處亦未查明此重點，仍以五倍處罰，並
不合理。二、原告自八十四年一月一日至八十五年四月三十日已申報銷售額，應由特
約商每月請款總金額內扣除申報額方為應課稅之稅額。綜上，原告於處罰截止之日後
才收到處分通知書，但收到通知書後原告亦立刻與稅捐處聯絡，且依法提出復查，並
繳納本稅，但卻仍被罰以五倍罰款，對原告實有不公，為此請鈞院明察，依法將原處
分及所為復查、訴願及再訴願決定均予撤銷，並為重新查核之處分。
被告答辯意旨略謂：一、按營業稅法第三十二條第一項前段規定：「營業人銷售貨物
或勞務，應依本法營業人開立銷售憑證時限表規定之時限，開立統一發票交付買受人
。」同法第三十五條第一項規定：「營業人除本法另有規定外，不論有無銷售額，應
以每二月為一期，於次期開始十五日內，填具規定格式之申報書，檢附退抵稅款及其
他有關文件，向主管稽徵機關申報銷售額、應納或溢付營業稅額。其有應納營業稅額
者，應先向公庫繳納後，檢同繳納收據一併申報。」同法第四十三條第一項第四款、
第五款規定：「營業人有左列情形之一者，主管稽徵機關得依照查得之資料，核定其
銷售額及應納稅額並補徵之：四、短報、漏報銷售額者。五、漏開統一發票：：者。
」同法第五十一條第三款規定：「納稅義務人，有左列情形之一者，除追繳稅款外，
按所漏稅額處一倍至十倍罰鍰，並得停止其營業：三、短報或漏報銷售額者。」。二
、查原告之違章事實，有本處中北分處八十四及八十五年信用卡交易請款資料查核輔
導清冊、本處中北分處八十七年四月三十日北市稽中北創甲字第九一二五三五號調查
函等附案可稽，違章事證明確，洵堪認定。是被告據以就上開原告信用卡請款金額大
於其申報銷售額之差額發分予以核認違章，並予補稅裁罰，自屬有據。又本件原告經
通知後未於裁罰處分核定（八十七年十一月十六日）前補報補繳稅款及以書面承認違
章事實，不符合減輕處分要件，此有本處中北分處八十七年十月九日北市稽中北創甲
字第九一九○一六號輔導函附卷可稽，原告主張裁罰前不知有短開發票情事，顯與事
實不符。是被告所屬中北分處審酌其違章情節，按原告所漏稅額處五倍罰鍰，並無違
誤。原核定補徵稅額及罰鍰處分揆諸首揭法條規定並無不合，請予維持。綜上論結，
原告之訴應認為無理由，敬請依法駁回等語。
    理  由
一、按「營業人銷售貨物或勞務，應依本法營業人開立銷售憑證時限表規定之時限，
    開立統一發票交付買受人。」、「營業人除本法另有規定外，不論有無銷售額，
    應以每二月為一期，於次期開始十五日內，填具規定格式之申報書，檢附退抵稅
    款及其他有關文件，向主管稽徵機關申報銷售額、應納或溢付營業稅額。其有應
    納營業稅額者，應先向公庫繳納後，檢同繳納收據一併申報。」及「營業人有左
    列情形之一者，主管稽徵機關得依照查得之資料，核定其銷售額及應納稅額並補
    徵之：一．．．四短報、漏報銷售額者。五漏開統一發票．．．者。」分別為營
    業稅法第三十二條第一項前段、第三十五條第一項及第四十三條第一項第四款、
    第五款所明定。又按「納稅義務人，有左列情形之一者，除追繳稅款外，按所漏
    稅額處一倍至十倍罰鍰，並得停止其營業：一．．．三短報或漏報銷售額者。」
    為營業稅法第五十一條第三款所明定。
二、本件原告於八十四年一月至八十五年四月間銷售貨物，金額計新臺幣（以下同）
    三、六三六、六九六元（不含稅），漏開統一發票並漏報銷售額，案經被告所屬
    中北分處查獲後依法審理核定原告逃漏營業稅計一八一、八三五元，除補徵所漏
    稅款外（原告於八十八年一月二十一日繳納），並按其所漏稅額處五倍罰鍰計九
    ○九、一○○元（計至百元為止），與首揭規定尚無不合。原告不服，循序提起
    行政爭訟，起訴意旨詳如事實欄所載，要點略謂：(一)被告於八十七年十一月二十
    三日接獲稅捐處罰鍰繳款書及補徵營業稅繳款書後，已於法定期間內向稅捐處提
    出申請復查，並繳納本稅，為何在處罰截止日後，原告才收到處分通知書。(二)自
    八十四年一月一日至八十五年四月三十日已申報銷售額，應由特約商每月請款總
    金額內扣除申報額方為應課稅之稅額。(三)八十八年一月七日復查申請書中述「
    應補繳稅款已繳納，請從寬改按三倍處罰」之字跡非其所書寫，並無承認改按三
    倍處罰等語。
三、經查：(一)原告右開違章事實，有臺北市稅捐稽徵處中北分處八十四年及八十五年
    信用卡交易請款資料查核輔導清冊、臺北市稅捐稽徵處中北分處八十七年四月三
    十日北市稽中北創甲字第九一二五三五號調查函等附卷可稽，原告亦不否認右開
    漏開統一發票並漏報銷售額之事實，事證明確，洵堪認定。(二)原告經通知後未於
    裁罰處分核定（八十七年十一月十六日）前補報補繳稅款及以書面承認違章事實
    ，不符合減免要件，此有被告所屬中北分處八十七年十月九日北市稽中北創甲字
    第九一九○一六號輔導函附卷可稽，原告所訴裁罰前不知有短開發票情事，顯與
    事實不符，尚不足採。(三)依被告所屬中北分處八十四及八十五年信用卡交易申請
    款資料查核輔導清冊之記載，本件違章金額本係就原告信用卡請款金額大於其報
    銷售額部分予以核認，原告所稱其已申報銷售額之詞，與事實不符，亦不足採信
    。(四)原告八十八年一月七日（被告收件日為八十八年一月十一日）復查申請書末
    段所述「應補繳稅款已繳納，請從寬改按三倍處罰」等字，蓋有二處負責人乙○
    之訂正章，難謂非原告之原意。
四、綜上所述，原告漏開統一發票並漏報銷售額之事實，事證明確，被告核定原告逃
    漏營業稅計一八一、八三五元，除補徵所漏稅款外（原告已於八十八年一月二十
    一日繳納），並按所漏稅額處以五倍罰鍰計九○九、一○○元，於法尚無不合，
    訴願決定及再訴願決定遞予維持原處分及復查決定並無違誤，原告起訴意旨經查
    無理由，應予駁回。
五、據上論結，本件原告之訴為無理由，爰依行政訴訟法施行法第二條、行政訴訟法
    第九十八條第三項前段，判決如主文。
中    華    民    國      九十      年      九        月      二十      日
                    最 高 行 政 法 院  第 二 庭
                                審 判 長 法  官      陳  石  獅
                                         法  官      鄭  淑  貞
                                         法  官      彭  鳳  至
                                         法  官      高  啟  燦
                                         法  官      黃  合  文
右  正  本  證  明  與  原  本  無  異
                                         法院書記官  蘇  金  全
中    華    民    國      九十      年      九        月    二十七      日


司法院資訊處製作；財團法人民間司法改革基金會備份。
